【裁判字號】    97,抗,8
【裁判日期】    970108
【裁判案由】    聲請減刑
【裁判全文】
臺灣高等法院臺中分院刑事裁定             97年度抗字第8號
抗  告  人
即受 刑 人  甲○○
上列抗告人因聲請減刑案件，不服臺灣臺中地方法院中華民國96
年11月30日96年度聲減字第7383號裁定（聲請案號：臺灣臺中地
方法院檢察署96年度聲減字第7579號）提起抗告，本院裁定如下
：
    主  文
抗告駁回。
    理  由
一、原裁定略以：抗告人即受刑人（下稱抗告人）甲○○於民國
    （下同）94年9 月20日犯刑法第284條第1項之過失傷害罪，
    經臺灣臺中地方法院於96年5月23日以95年度交易字第561號
    判決判處拘役五十五日確定在案，且本件犯罪時間在民國96
    年4月24日以前，悉合於減刑條件，爰准檢察官之聲請，予
    以減刑，應執行拘役二十七日，如易科罰金，以銀元佰元
    即新臺幣玖佰元折算壹日。
二、本件抗告意旨略以：受刑人以其與被害人雙方達成和解、被
    害人放棄民事求償及撤回刑事告訴、被害人亦與有過失、家
    有70多歲高齡父親、93歲祖母生活需賴伊維持，以及本件犯
    罪為初犯為由，情節輕微，請求更為適當之裁定，判處緩刑
    云云。
三、經查：
    (一)減刑裁定祇就原確定判決所適用之法條，認定是否符合減
      刑條件，而為是否准許、減刑刑度及定執行刑之諭知，不
      得另就減刑刑度以外，再為減輕之裁判。查本件原減刑裁
      定就抗告人應執行拘役二十七日，係依中華民國96年罪犯
      減刑條例第2條第1項第3 款之規定減其刑期二分之一，且
      依同條例第9條第1項併諭知易科罰金之折算標準，應為適
      法。
    (二)又告訴人對於告訴乃論之罪，在第一審辯論終結前，得隨
      時撤回告訴，固為刑事訴訟法第238條第1項所明定，然在
      第一審宣告辯論終結後，所謂審理業已成熟，適於判決，
      自不在更許撤回告訴之列 (最高法院19年上字第1362號判
      例參照)。本件95年度交易字第561號判決已於96年6 月20
      日確定，被害人嗣後於96年10月24日所為撤回告訴之行為
      ，顯然已逾第一審辯論終結前，其撤回告訴之行為尚非適
      法。
    (三)經核原審認事用法並無違誤，受刑人以其雙方以達成和解
      、被害人放棄民事求償及撤回刑事告訴、被害人亦與有過
      失、家有70多歲高齡父親、93歲祖母生活需賴伊維持、以
      及本件犯罪為初犯為由，請求判處緩刑，並無理由，應予
      駁回。
四、據上論結，應依刑事訴訟法第412條，裁定如主文。
中    華    民    國    97    年    1     月    8     日
            刑事第三庭    審判長法  官  王  增  瑜
                                法  官  蔡  紹  良
                                法  官  梁  堯  銘
上列正本證明與原本無異。
不得抗告。
                                書記官  陳  麗  玉
中    華    民    國    97    年    1     月    8     日


司法院資訊處製作；財團法人民間司法改革基金會備份。
